【裁判字號】    97,上訴,1170
【裁判日期】    971007
【裁判案由】    強盜等
【裁判全文】
臺灣高等法院臺中分院刑事判決        97年度上訴字第1170號
上  訴  人
即  被  告  乙○○
                    （現在臺灣臺中監獄執行中）
選任辯護人  林志忠律師
上列上訴人因強盜等案件，不服臺灣臺中地方法院96年度訴字第
2132號中華民國97年3月24日第一審判決（起訴案號：臺灣臺中
地方法院檢察署96年度偵字第14161號），提起上訴，本院判決
如下：
    主  文
原判決撤銷。
乙○○無罪。
    理  由
一、公訴意旨略以：乙○○與甲○○（另經臺灣臺中地方法院以
    94年度訴字第3810號判處有期徒刑八年，並先後經本院以95
    年度上訴字第681號、最高法院以95年度台上字第4936號判
    決上訴駁回確定，以下稱【另案】）因缺錢花用，乃計劃冒
    充警察臨檢方式遂行強盜取財犯行，並共同基於冒充公務員
    行使職權、意圖為自己不法之所有之犯意聯絡，於民國94年
    9 月18日晚間8時40分許，由甲○○持乙○○所交予其持有
    之客觀上得以對人之生命、身體、安全構成威脅而足以為兇
    器使用之玩具手槍1支（經鑑驗結果不具殺傷力而非屬槍砲
    彈藥刀械管制條例第4條規定之槍枝，下稱前開玩具手槍）
    ，乙○○則持客觀上得以對人之生命、身體、安全構成威脅
    而足以為兇器使用之開山刀1支（未扣案，鐵製材質、刀刃
    部分長約50公分，下稱未扣案開山刀）及玩具手槍1支（未
    扣案，無積極證據證明具有殺傷力或足供兇器使用，下稱未
    扣案玩具手槍），進入仍在營業中之戊○○所經營位於臺中
    市○區○○路一段35之5號之「保順堂中醫診所」內，冒充
    其等二人係警察並高喊臨檢而行使司法警察職權，脅迫喝令
    在場之戊○○、丙○○進入該診所內之休息室，至使戊○○
    、丙○○不能抗拒，一方面由乙○○搜刮戊○○、丙○○身
    上財物及該診所內之財物，甲○○則同時持前開玩具手槍指
    向壓制使戊○○、丙○○處於不能抗拒狀態之行為分工方式
    ，乙○○進而在戊○○身上取得戊○○所有之手錶1只，並
    在該診所內之櫃檯取得戊○○所有之現金新臺幣（下同）1
    萬5000元、在該診所休息室內之桌上及其抽屜內取得包括戊○○所有之手機2支及丙○○所有之手機1支、手錶1只，得
    手後，適戊○○之妻王芝芳自外返回該診所發現並欲報警，
    乙○○即趁隙逕自往該診所外逃逸，甲○○見乙○○逃逸後
    ，亦旋即在後往該診所外逃逸。嗣於同日晚間8時52分許，
    在臺中市○○路、繼光街口處，經聞訊趕至之警員當場將甲○○查獲逮捕，並扣得前開玩具手槍1支，始悉上情。因認
    被告乙○○涉嫌與甲○○共犯刑法第330條第1項加重強盜、
    第158條第1項冒充公務員行使職權等罪嫌。
二、證據能力方面：
    按被告以外之人（包括證人、鑑定人、告訴人、被害人及共
    同被告等）於審判外之陳述雖不符刑事訴訟法第159條之1至
    之4等四條之規定，而經當事人於審判程序同意作為證據，
    法院審酌該言詞陳述或書面陳述作成時之情況，認為適當者
    ，亦得為證據；當事人、代理人或辯護人於法院調查證據時
    ，知有刑事訴訟法第159條第1項不得為證據之情形，而未於
    言詞辯論終結前聲明異議者，視為有前項之同意，同法第15
    9條之5定有明文。立法意旨在於傳聞證據未經當事人之反對
    詰問予以核實，原則上先予排除。惟若當事人已放棄反對詰
    問權，於審判程序中表明同意該等傳聞證據可作為證據；或
    於言詞辯論終結前未聲明異議，基於尊重當事人對傳聞證據
    之處分權，及證據資料愈豐富，愈有助於真實發見之理念，
    且強化言詞辯論主義，使訴訟程序得以順暢進行，上開傳聞
    證據亦均具有證據能力。本件被告以外之人於警詢、偵查中
    所為之陳述，其性質雖屬傳聞證據，惟被告及辯護人等對於
    該等證人之證據能力，均未於本院言詞辯論終結前，表示異
    議，依上開規定，本件證人等於警詢、偵查中之證言應具有
    證據能力，合先敘明。
三、按犯罪事實應依證據認定之，無證據不得認定犯罪事實，刑
    事訴訟法第154條第2項定有明文；又不能證明被告犯罪或其
    行為不罰者，應諭知無罪之判決，復為同法第301條第1項所
    明定。本件公訴意旨認被告涉犯刑法第330條第1項加重強盜
    、第158條第1項冒充公務員行使職權等罪嫌，無非以告發人
    甲○○於偵查中以證人身分結證明確，且被告乙○○當時並
    未在監在押一情，復有人犯在監所最新資料表1份在卷可參
    。並有另案94年度訴字第3810號、95年度上訴字第681號、9
    5年度台上字第4936號刑事判決各1份在卷，為其論據。
四、訊據上訴人即被告乙○○（以下稱被告）堅決否認有前揭犯
    行，先後辯稱：我與甲○○之間有讎隙，甲○○故意陷害我
    ，之前甲○○曾賣我2錢海洛因，約2、3萬元，但我沒有給
    錢，甲○○在外面說我跟他拿3、4錢的海洛因，還說要找人
    對我如何如何，我因此打過甲○○，甲○○是因為我沒有給
    他錢又打他，他才會誣指我犯罪，甲○○在台中監獄的時候
    ，有傳一張條子及狀紙給我，說他要把我拖進這個案子，恐
    嚇我，條子在台中監獄的政風室，狀紙的部分有監所管理員
    李志鋒可以證明，因為狀紙是別人拿給我的，我把這狀紙拿
    給李志鋒，李志鋒再把這狀紙交給甲○○的主管。94年9月1
    8日，我人並不在台中市，而在彰化，當時我被通緝，朋友
    幫忙租房子在彰化市○○路，我嗣後於94年9月24日被警察
    抓到，我女友張玫紅可以證明9月18日的時候我在彰化，未
    參與本件案件；94年10月7日我和甲○○同監同房，他就有
    跟我說有個案子要把我拖下水等語。經查：
  (一)證人甲○○於另案關於強盜情節之供述：
  1.證人甲○○於94年9月19日另案警訊時供稱：「你與何人於
    何時、何地，如何涉及強盜及殺人等案件？經過情形如何？
    ）我於94年9月18日20時40分許，夥同朋友綽號『阿發』之
    男子，由『阿發』持一把開山刀及一把手槍（我沒有把玩過
    、所以不知真假）、我持一把玩具手槍，進入台中市○區○○路一段35之5號『保順堂中醫診所』，我一進該店即看見
    二名男子及一個小孩（後來又進來一個女子），我即大喊『
    臨檢』、『阿發』就叫他們把證件拿出來，並以槍枝指著屋
    內的人，叫他們不要亂動，我即負責看管屋內的人，『阿發
    』即動手搜括櫃檯裡面的東西，但我不知道櫃內抽屜有什麼
    東西，『阿發』並叫其中一名男子將手上的手錶拿下來，並
    將桌上的手機（不能確定有幾個手機、約有二個左右）搶走
    ，之後，所搶的東西都被阿發搶走放在身上，我及『阿發』
    行搶得手後即往外要離去，但被屋內的該二名男子追趕出來
    ，其中一名男子（經警方查證為戊○○）便往我撲過來，我
    為了要逃跑，便持槍柄朝該名男子朝該名頭部連續敲擊幾次
    （當時為了要趕緊逃跑，不知道打了他頭部幾下），此時，
    另一名男子亦加入抓我，並拿我所持的玩具槍打我的頭部，
    我邊逃邊與他們打鬥，我受傷後才無力反抗而被趕到警方逮
    捕。（『阿發』之男子真實姓名、年籍資料為何？）『阿發
    』之男子我不知道他的真實姓名，只知道他約是59年次、高
    約165cm左右、瘦小、理平頭，他的聯絡電話是0000-000000
    ，其他就不知道了，因為我只認識他一個多月，對他不是很
    瞭解。（你與『阿發』之男子為何要去強盜他人財物？）是
    『阿發』之男子找我去的，說是去找公道，並叫我進去後喊
    『臨檢』，並說如果亂動的話，就用槍抵住他的身體，控制
    他們的行動。‥‥（係何人提議強盜財物的？）是『阿發』
    之男子提議的，但事先並未告訴我係要強盜財物，直到在現
    場我才知道是要強盜財物。（開山刀及手槍係何人所提供的
    ？）是『阿發』提供的。（被害人所搶走之現金15000元、
    手機2具及亞米茄手錶1個係何人拿走的？）我沒拿，都是『
    阿發』拿走的。‥‥（『阿發』現人在何處？）我無法找到
    『阿發』之人。」等語（見另案15226號偵查卷第11至12頁
    ）。
  2.證人甲○○於94年9月19日另案偵查中供稱：「都是阿發行
    為，我有進到現場，阿發有給我一把玩具手槍，說要跟中醫
    師討回之前向買海洛因1萬元的公道，因為海洛因不純。‥
    ‥（阿發叫何名字？）不知道，電話是0000000000。他打我
    的電話0000000000。（阿發何時打電話給你說要討回公道？
    ）昨天下午兩點多，打我0000000000的電話，但他電話沒有
    顯示，當時我人在朋友劉秀珍住所大墩九街9號。（阿發何
    時何地交槍給你？）晚上8點多，在北屯親親來來戲院前。
    （阿發認識多久？）不到一個月，在一個綽號包仔的住處認
    識的。」等語（見另案15226號偵查卷第58、59頁）。
  3.證人甲○○於94年9月30日另案偵查中供稱：「當天是我朋
    友綽號阿發的人叫我去告訴人的中藥行，說要討回公道，說
    之前有跟告訴人戊○○的中藥診所買海洛因，因為海洛因不
    純，所以要討回公道，當天阿發是拿開山刀跟手槍，我當時
    拿玩具手槍，這支玩具手槍是阿發拿給我的，阿發進去之後
    就說不要動，後來他們有對話，但我不知道他們說什麼，阿
    發就動手拿東西，我當時都沒有動手，後來我看到阿發離開
    ，我就跟著離開，之後戊○○跟丙○○就追上我，我們就發
    生扭打。」等語（見另案15226號偵查卷第64頁）。
  4.證人甲○○於94年12月19日另案原審準備程序時供稱：「之
    前我有說我不是強盜的行為，因為有毒品的糾紛，我認為我
    不是強盜，當初我會進到台中市○區○○路1段35之5號『保
    順堂中醫診所』是因為綽號阿發的人，『阿發』說要向姓蘇
    中醫生討回公道。是『阿發』與中醫生的毒品糾紛，是『阿
    發』之前曾經向中醫生買毒品海洛因，可是摻得太離譜了，
    所以『阿發』要討回公道，到現場之後，玩具槍是我拿的，
    『阿發』有拿一把刀，差不多有50公分長，那是什麼刀我不
    知道，是鐵製的材質只有一邊有刀刃，不是雙刃的刀，不包
    括握柄的長度，刀子差不多是50公分，那把刀是阿發走的時
    候帶走了。」等語（見另案原審卷第23、24頁）。
  5.證人甲○○於95年1月20日另案原審審理中供稱：「警察臨
    檢，我並沒有講，阿發是否有講我不知道，我在休息室有聽
    到有女人的聲音，我跑出來看，我沒有拿槍，叫那個該女子
    進到休息室，我與證人發生扭打，我也受傷，縫了一、二十
    針，我當時會到那裡是因為阿發說他向中醫師買海洛因毒品
    摻得太過份了，要去討回公道。其餘事實發生經過，是如同
    證人（指戊○○）所言。‥‥我有聽到他們有談毒品的事情
    ，綽號『阿發』之男子去的時候有說藥，戊○○說處理完了
    ，還在等客人來（台語）。阿發不相信，好像有把休息室的
    抽屜打開看看。我不知道是否如戊○○所講的手錶、手機、
    現金1萬5000元等，我不知道阿發拿什麼東西。（手槍）是
    我們在北屯見面時，因為我有用海洛因的習慣，他問我是否
    會難過，就拿一些給我用，用完之後，就說向戊○○拿的藥
    摻的太多葡萄糖了，說要去找戊○○討回公道，就是在我們
    講話的時候，當天去保順堂中醫診所前拿給我的。在北屯親
    親來來戲院碰面，出發。‥‥從頭到尾我都沒有搜刮裡面的
    財物，關於戊○○受傷的部分，我被戊○○抓住，兩人發生
    扭打，彼此都有受傷。我和阿發各持一把瓦斯槍，阿發另有
    拿一把開山刀。‥‥我與阿發進去保順堂中醫診所裡面，我
    們並無喊臨檢。我會出現在那邊是因為阿發說有毒品糾紛要
    我一起去，因為之前阿發問我說是否會難過，他拿毒品給我
    施用後，就說之前向戊○○拿的毒品不純，我與阿發要向他
    一起討來用。‥‥我們是直接走進去，當時保順堂中醫診所
    門沒有關，鋁門窗的自動門，我們走進去自動門就打開。」
    等語（見另案原審卷第56、59至61頁）。
  6.證人甲○○於95年4月21日另案上訴審準備程序中供稱：「
    當時並不是如戊○○所言，是阿發他邀我去的，是阿發邀我
    去要討回公道，而且那家診所也沒有執照，我沒有表明我是
    警察。並不是如證人戊○○所言是去強盜，阿發說他之前向
    戊○○買過藥（按指毒品），他說藥不純正，所以才去找戊○○的，而且我也沒有動手搶戊○○。當時我也有受傷，當
    時我們二個人進去，我就站在一旁，到底是否如丙○○所言
    ，我就不知道了。槍當時是我拿的，但是那是阿發的，要壯
    膽用的。‥‥當時有扣得玩具手槍，過程中，戊○○說我與
    阿發有動手行搶，但是沒有這回事，阿發邀我去的，阿發走
    了，我當然跟著走了。我去那裡是因為阿發之前向戊○○買
    藥，阿發說藥不純正要去討回公道，至於阿發拿財物的部分
    ，我並沒有看到。‥‥當初我與阿發認識，是吃藥（按指吸
    毒）認識的，那天我會去，是因為阿發邀我去的。阿發的真
    實姓名，我有透過認識的朋友在問，但是朋友還沒有給我消
    息。」等語（見另案上訴卷第32頁反面至33頁反面）。
  7.證人甲○○於95年6月8日另案上訴審審理中證稱：「當初我
    會出現在現場，是我朋友邀我去討回公道的。‥‥並沒有說
    臨檢，而且也沒有動手搜刮他們的財物，我從頭到尾我都沒
    有摸到他們的身上，也沒有叫他們將手錶拔下來。雙方面有
    發生扭打，扭打的過程中，沒有多久警察就來了，他說我將
    他們的手錶拿下來放在桌上，這並不是事實，事實上我都沒
    有動手，我也沒有叫他們拿下來。丙○○說我有動手拿東西
    ，實際上我並沒有動手，若是我們要動手的話，連他太太的
    我們也會搜，我們去也不是要搶劫，我們是要討回公道的。
    ‥‥就剛剛請審判長查的，事實上阿發的真實姓名我也不知
    道，我能追查的，就我能想到的，從頭到尾我也沒有搜到任
    何東西，就判我有罪，我認為不公平。‥‥這都是證人戊○○與證人丙○○他們所說的，而且我也沒有搜刮他們任何財
    物。」（見另案上訴卷第50頁反面至53頁反面）。
  (二)證人戊○○於另案關於強盜情節之證述：
  1.證人戊○○於另案警詢時證稱：「於上述時、地欲將診所結
    束營業時，有二名不詳姓名男子進入我所經營之診所內，此
    時其中一名男子（甲○○）便亮出所攜帶之槍械、另一名男
    子持槍及開山刀喝令我們配合，當時我們心生恐懼，所以只
    好聽從二名男子之指示，而後其中一名男子（甲○○）便進
    入櫃檯大肆搜刮財物，另一名男子則前來我們所集合之診療
    室內強行搜刮我們身上所攜帶之財物，我發覺有異狀（因為
    警方執行勤務不可能持開山刀）但不敢出聲求救，因生怕遭
    受其他危害，該二名男子搜刮財物得手後即往門外逃逸，這
    時其中一名男子把玩手上槍械，我與我朋友（即丙○○）因
    均為軍方士官退伍，見該名男子所拿之槍械類似玩具槍不是
    真槍，又見該二名男子疏於防範，我們見機不可失便隨後追
    趕該二名歹徒，當我追趕至公園路與雙十路口，我就與其中
    一名歹徒（甲○○）已在路口發生扭打，此時丙○○便上前
    幫忙制服甲○○，甲○○掙扎後便往公園路與繼光街口逮捕
    該名歹徒甲○○。另一名持槍及開山刀之歹徒再出門後徒步
    由雙十路往火車站方向逃逸。‥‥我有頭部破裂受傷，經警
    方通知119送往平等澄清醫院救治；而我朋友丙○○追捕甲○○與他扭打時右腳腳踝扭傷，其餘均無大礙。我是遭甲○○持該犯案工具之槍械槍柄（鐵質）朝頭部猛力敲擊五下五
    下，欲置我於死地，致頭皮破裂。‥‥我被強盜了歐米加手
    錶1支、行動電話2支及現金新台幣1萬5000元等物品，手錶
    及行動電話價值多少錢我無法估算。我不認識甲○○及另一
    名男子，亦無恩怨及財務糾紛。另一名歹徒為男子，身高約
    167公分，操台語口音、戴眼鏡、平頭、年約30歲。」等語
    （見另案15226號偵查卷第15至17頁）。
  2.證人戊○○於另案原審審理中證稱：「當天晚上8點多40分
    左右，有兩名男子進來，一名持槍一名持刀及槍，他們進到
    保順堂中醫診所，就說他們要臨檢，叫我和丙○○（我僱用
    的職員）、及我的兒子【按：為兒童，真實姓名、年籍詳卷
    】進入我們的休息室，其中一名搜刮我身上手錶1支、再搜
    刮桌上我和丙○○的手機，我的手機1支、丙○○應該是1支
    ，也有搜刮丙○○的手錶1支，是從休息室的抽屜拿走的，
    另外一名還有去搜刮櫃台現金1萬5000元，事後我太太王芝
    芳（30歲）買東西回來之後，我太太看到我們在裡面，且休
    息室的門關起來的門，覺得很奇怪，我叫我太太先出去，我
    太太就叫那兩名歹徒出去，不然要報警，那二名歹徒就拿槍
    出去擋住我太太，我擔心他們會對我太太怎麼樣，就跑出來
    ，其中一名歹徒看到就先跑掉了，另一名歹徒也接著跑掉，
    他們跑出去，我先追出去，在路上就跟甲○○扭打起來，在
    這當中甲○○有轉身開三槍，因為當他們進來時，我們有看
    出他是拿空氣槍，但是我們當時怕小孩驚嚇到，怕他們動手
    ，且另一名歹徒持開山刀，怕他們傷害到小孩，所以當他們
    跑出去後，我就追出去追到雙十路與公園路口，在那邊扭打
    起來，直到附近的鄰居去報警，報警之後沒多久警察就過來
    了。‥‥（當時搜刮你們身上財物是哪一名歹徒？搜刮櫃台
    是哪一名歹徒？）都是另外一名歹徒，不是甲○○，他把搜
    刮到的財物放在桌上，等我太太回來之後另外一名歹徒就把
    他拿走。‥‥（另外一名歹徒年齡為何？）30幾歲。‥‥（
    是否認識甲○○與另外一名歹徒？）我不認識。（和歹徒是
    否有金錢往來或債務糾紛？）無。（為何甲○○說是另外一
    名歹徒向你購買海洛因因為不純所以要找你算帳？）我不認
    識他們，我不會作這種事情。‥‥（你說不認識被告與另外
    一名，但是他們都說是向你買毒品？是否從未見過？），沒
    有見過他們二人，且我無毒品前科。（當天他們二人進來說
    要臨檢，是何人說的？）兩人都有說。（剛剛說你的手錶有
    交出來？）當時我是怕小孩子受傷，所以我是直接從我手上
    拔起來，丙○○的手機、手錶都是另外一名從抽屜、桌上取
    走的。（他們進來之後，你何時才發現他們不是警察？）因
    為另一名是拿槍及用塑膠袋裝開山刀時我就知道他們不是警
    察。‥‥（剛剛說被告在你們扭打時，他有開三槍過程為何
    ？）我追他到雙十路與公園路口，他朝我的身上開槍，也將
    槍柄敲打我的頭部，開槍有打到我身上的衣服一槍，因為是
    氣槍所以衣服沒有破，身體也無受傷。‥‥（你在警訊筆錄
    提到該二名男子搜刮財物後就往門外逃逸，其中一名把玩槍
    械？〔提示偵查見並告以要旨〕）沒有，並不是把玩槍械，
    當時他們不是馬上就跑。（為什麼警訊筆錄這樣講？）我已
    經忘記警訊筆錄當時怎麼問也忘記自己為何會這樣講，我也
    忘記當初警察是怎麼問，我為什麼會講這樣的話。（他們二
    人出門後是否走在一起？）是另一名搜刮我們財物的人先跑
    ，之後甲○○隨後準備要跑，當時我也怕他們傷害我的太太
    ，所以我追甲○○，另一名先跑掉後，丙○○就追另一名歹
    徒。（甲○○是否跑得快速？）是，甲○○見狀不對就轉身
    持槍朝我開槍要嚇阻我，後來就拿槍柄打我的頭。（先跑的
    那個人，要從保順堂中醫診所跑走時是否有與跟甲○○打招
    呼？）無，是他自己起身就跑掉了，甲○○是看他跑，也跟
    著跑，後來甲○○出門後，我就追出去。（在診所內甲○○
    有無對你們講什麼話？）他進來後說他們是警察要臨檢，喝
    令叫我們坐著，那時候他們持槍持刀，我怕他們傷害小孩。
    （當時你太太有無被歹徒給強押到休息室？）無。（請詳細
    說明你太太進來之後歹徒對她作何事？）甲○○持槍，也要
    我太太進入休息室，但是我太太沒有進來因為我太太說要去
    報警。」等語（見另案原審卷第49至55頁）。
  (三)證人丙○○於另案關於強盜情節之證述：
  1.證人丙○○於另案警詢中證稱：「於上述時、地欲將診所結
    束營業時，有二名不詳男子進入我所服務之診所內後指示自
    己是警察要進行要進行臨檢要我們配合至診所後方的診療室
    內，此時其中一名男子便亮出所攜帶之槍械、另一名男子持
    槍及開山刀男子喝令我們配合，當時我們心生恐懼，所以只
    好聽從二名男子之指示，而後其中一名男子便進入櫃檯大肆
    搜刮財物，另一名男子則前來我們所集合之診療室內強行搜
    刮我們身上所攜帶之財物，我發覺異狀（因為警方執行勤務
    不可能持開山刀）但不敢出聲求救因生怕遭受其他危害，該
    二名男子搜刮財物得手後即往門外逃逸，這時其中一名男子
    把玩手上槍械，我與我朋友（戊○○）因為均為軍方士官退
    伍，見該名男子所拿之槍械類似玩具槍不是真槍，又見該二
    名男子疏於防範，我們見機不可失便隨後追趕該二名歹徒，
    當我追趕至公園路與雙十路口，見戊○○與其中一名歹徒（
    甲○○）已在路口發生扭打，此時我便上前幫忙制服甲○○
    ，甲○○掙扎後便往公園路與繼光街方向逃逸，此時警方人
    員即趕至現場追至公園路與繼光街口逮捕該名歹徒甲○○。
    ‥‥戊○○是遭甲○○持該犯案工具之槍械）鐵質朝頭部猛
    力敲擊，致頭皮破裂。‥‥我被強盜了手錶1支及OKWAP牌行
    動電話1支等物品，價值多少我無法估算。我不認識甲○○
    及另一名男子，亦無恩怨及財務糾紛。另一名歹徒為男子，
    身高約167公分，操台語口音；戴眼鏡平頭、年約30歲。」
    等語（見另案15226號偵查卷第19、20頁）。
  2.證人丙○○於另案偵查中證稱：「我當天晚上跟戊○○要出
    去吃飯時，就有二個人跑進來並拿玩具槍，其中一個人還有
    拿刀子，進來時就說要臨檢，就將我跟戊○○、小孩子趕到
    診療室，並叫我們不要動，並叫我們把東西拿出來，我就將
    手錶拿下來給被告，被告就硬將戊○○的手錶拿下來，並到
    櫃台拿現金，該二名男子出去之後，我們就尾隨出去，我們
    就察覺該2支手槍是假的，後來我們追出去，戊○○就追到
    被告，被告就跟戊○○在扭打，並打戊○○的頭部，之後我
    才追上被告，我當時也有受傷。‥‥當天甲○○跟綽號阿發
    進來就說要臨檢不要動，但動手拿東西的只有綽號阿發。」
    等語（見另案15226號偵查卷第63、64頁）。
  (三)證人甲○○於本案關於強盜情節之供述：
  1.證人甲○○96年5月30日舉發狀稱：「緣舉發人甲○○，係
    為本案知被告，唯業經鈞署提起公訴後，嗣經‥‥之刑事判
    決應執行有期徒刑八年確定。然涉案之綽號「阿發」男子，
    卻依然逍遙法外，嗣經舉發人經人告知後，得知其真實姓名
    、身分證字號、生日、住所等詳細資料後，依法予以舉發，
    懇請鈞署依法定程序予以拘捕到案，以利對其所涉強盜案件
    ，依法予以追查審辦。」（見本案偵查卷第2頁）。證人甲○○於96年6月8日偵查中證稱：「我之前因跟『阿發』去犯
    強盜案，後來被起訴判刑，現在要舉發阿發就是本件的乙○○，當初犯案時我就知道『阿發』就是乙○○，只是因為犯
    案時我拿瓦斯槍，乙○○拿開山刀，被害人不敢追乙○○，
    所以來追我，以至於我當場被警察捉到，乙○○逃跑了，後
    來基於朋友道義沒有將他供出來，後來我被判刑後，他都沒
    有來關心我，且強盜的財物都被乙○○拿去，我都沒有分到
    好處，犯案的詳情都詳如判決書所示，『阿發』就是乙○○
    。」等語（見本案偵查卷第21頁）。
  2.證人甲○○於本案96年10月1日原審審理中證述：「我是不
    甘願。我不是誣陷，整件是強盜，事實上我沒有行搶財物。
    當初我知道他叫什麼名字，我是本來就知道他叫乙○○，當
    初基於道義上的關係，沒有供出他。我獨自一個人承受，道
    義上乙○○也沒有幫我什麼，我有講到道義，但是乙○○沒
    有講道義。所謂的道義就是指沒有關也要有安家費。（當初
    被警查獲時，你有跟警員講阿發的資料，你說他是59年次身
    高約165公分，瘦小理平頭，電話0000000000等資料，是如
    何得知的？）我是胡說的。（乙○○說案發當天94年9月18
    日沒有和你去現場，他當天是和朋友在一起，是否如此？）
    不是。乙○○有跟我一起去現場。‥‥（你和乙○○是何時
    認識的？）距今大約兩年多前。（距離事發多久之前認識？
    ）事發約半年多前。（如何認識的？）朋友綽號「阿明」介
    紹的。正確全名我不知道。‥‥（你跟阿發如何聯絡？）太
    久了，正確的行動號碼已經忘了。是用行動聯絡的。現在包
    括我當時自己使用的行動電話也忘記了。（有無打電話給阿
    發過？）應該有。‥‥（你看過身分證距離兩年多還記的起
    來？）想了兩年多，不敢確定，就寫下去。（為何身分證資
    料記的起來，電話記不起來？）太多事了。‥‥（本案的強
    盜案件是誰提議的？）我向乙○○提議的。（你是在何時跟
    他講的？）案發當天。（是如何跟他講？）乙○○剛好打電
    話給我。（你跟乙○○講的內容是什麼？）我跟他講有一個
    藥頭，之前我拜託人家跟他拿過東西，但是混合太離譜，我
    要找他討回公道。（你有無跟乙○○講藥頭是誰嗎？）當初
    是拜託朋友拿的，只知道是在雙十路開中醫診所。（乙○○
    如何答覆你？）乙○○說好。（你在你的強盜案件中，你是
    說乙○○跟人家拿東西，他說混合太離譜所以找你去，跟你
    剛才所述不同，到底哪個是真的？）差不多意思。證人拒絕
    回答。（你和阿發去強盜的時候，有拿任何的兇器嗎？）有
    。瓦斯槍。我拿瓦斯槍，乙○○拿開山刀。（瓦斯槍和刀子
    是誰提供的？）乙○○。（當時阿發的狀態如何？衣服如何
    ？外型特徵如何？）我忘記了。（阿發的髮型？）理平頭。
    ‥‥（這個案件你說是你提議的，為何會找乙○○跟你一起
    去，而不找其他人？）剛好我們那時候共同在用藥，用完剛
    好沒有了。是他打電話給我，要吃藥，藥吃完後，我跟他講
    我曾經跟戊○○拿藥過，但是太離譜，也不知道下一步要跟
    誰拿藥，所以就去找戊○○。當時我並不知道是戊○○，我
    只知道他是一位中醫師而已。（拿去的槍枝和刀子是如何準
    備的？）我不知道。我和乙○○在車上用藥時，乙○○的車
    上就有這些東西。（既然是你提議說要去案發地點，之前在
    你自己的案件中，為何會說進去之後，是阿發跟被害人在講
    事情？）對，事實上也是這樣。當時的情形就是這樣。我們
    之前拜託朋友向他拿東西，知道他有藥，我們去的時候，我
    持瓦斯槍，我們去的時候，剛好現場有一位丙○○，我就請
    他們到診療室，我就拿瓦斯槍向他們兩位比，乙○○就跟戊○○講，藥呢？‥‥（你剛才說跟乙○○一起在乙○○的車
    上用藥？）車子是誰的我不知道。（是什麼樣的車子？）好
    像喜美的車子。（是誰開去的？）乙○○。（你們當天作案
    的時候是用什麼交通工具？是如何去現場的？）就是開這台
    車子去的。‥‥（按照你之前在警局所製作的筆錄，你說你
    們是在五權路和雙十路口攔下一部計程車去的，與你剛才所
    述有出入，哪次是真的？）之前我要獨自承擔，所以我避重
    就輕。‥‥（你們去是要跟他拿藥還是一開始就要搶他們的
    錢？）我們去是要去拿藥，至於有無搶錢我不知道。事實上
    我在現場被抓，我跟他們爭執，我沒有動手搶現場被害人的
    東西，我有看到乙○○在跟他們講藥的事，我不知道他有無
    搶他們的錢。之前我託朋友跟他拿藥，但是混合太離譜，我
    去案發現場是要求他再補一下。（補一下為何還要假裝是警
    察還要攜帶兇器？）會賣藥的也不是善類，總是要保護自己
    。（本案跟丙○○有何關係？）我不知道。因為手機、手錶
    不是我拿的。純粹是丙○○他們的片面之詞，我不知道到底
    有無這些東西。」等語（見本案原審卷第59至67頁）。
  3.證人甲○○於本案本院審理中證稱：「當初『阿發』是我虛
    構的，但我所說的『阿發』就是指乙○○，他確實有共犯本
    件強盜案。」等語（見本院卷第76頁）。
  (四)證人戊○○於本案關於強盜情節之證述：
  1.證人戊○○於96年10月29日原審審理中證稱：「（94年5月1
    8日你經營的保順堂中醫診所有無人持械進入行搶？是否是
    在庭的被告進入中醫診所？）是的，是他拔我手錶的。（你
    還記得他拿什麼工具嗎？）他持槍，還有用塑膠袋包著，用
    報紙捲起來提在手上的一把刀。另外一位同夥進來就是拔槍
    而已，他們兩人各持一把槍。（當天情形如何？）當天是剛
    好在中秋節晚上我們要下班的時候，當時他們兩人衝進來說
    是警察要臨檢，要我們進去房間，他們要我和我們裡面一位
    員工丙○○和我的小孩三人進去房間，他們衝進來時，我剛
    好牽著我的小孩，所以我就把小孩抱進房間，我的小孩當時
    是4、5歲，跟我們說要搶劫，他就拔我手上的手錶，在櫃台
    和房間裡面搜刮，我只記得被告拔我的手錶，其他的東西我
    就不知道，也忘記丟了什麼東西。他們搜東西時，剛好我的
    老婆回來，因為門反鎖，我老婆在外面喊，他們就將門打開
    ，就分頭跑掉。（當天行搶的兩位有無對你的小孩做任何的
    行為嗎？）他們拿槍往辦公桌的桌子敲下去，我就趕快抱著
    小孩，我的桌子的玻璃就破掉。‥‥（剛才你說那兩個行搶
    的人，他們當時的外型和打扮？）站在外面的身高180公分
    ，比較高，理平頭，穿休閒服。當時被告比較瘦小，有戴帽
    子，至於戴什麼樣的帽子我忘記了，在過程中，被告的帽子
    都沒有拿下來。被告當時有戴眼鏡。（請鈞院提示甲○○案
    件卷宗偵卷17頁最上一行，上面記載另一名歹徒身高約167
    公分，年約30歲左右，操台語口音，理平頭，有戴眼鏡，你
    是否有這樣講？）我忘記了。（他的帽子大概戴到哪個高度
    ？）額頭上面高眼鏡一點點，當時他是直接在我的身上拔我
    的手錶。（在從他們進去到離開的過程中，大概有幾分鐘的
    時間？）我忘記了。不會很久。（你在先前有無看過被告？
    ）沒有。（有無跟乙○○有任何的恩怨？）我不認識他。」
    等語（見本案原審卷第99至101頁）。
  (五)本院對於被告乙○○有無參與強盜犯行之綜合判斷：
  1.證人甲○○在案發之初，於另案警訊時先稱：夥同阿發前往
    保順堂中醫診所行搶，我一進該店即大喊「臨檢」、「阿發
    」就叫他們把證件拿出來，並以槍枝指著屋內的人，叫他們
    不要亂動，我即負責看管屋內的人，「阿發」即動手搜括櫃
    檯裡面的東西，「阿發」之男子我不知道他的真實姓名，只
    知道他約是59年次、高約165cm左右、瘦小、理平頭，他的
    聯絡電話是0000-000000，其他就不知道了，因為我只認識
    他一個多月，對他不是很瞭解。是「阿發」之男子提議的，
    但事先並未告訴我係要強盜財物，直到在現場我才知道是要
    強盜財物等情。其後於另案偵查中供稱：都是阿發行為，我
    有進到現場，阿發有給我一把玩具手槍，說要跟中醫師討回
    之前向買海洛因1萬元的公道，因為海洛因不純。阿發叫何
    名字不知道，電話是0000000000。他打我的電話0000000000
    等情。後於另案原審準備程序時供稱：阿發說要向姓蘇中醫
    生討回公道。是阿發與中醫生的毒品糾紛，是『阿發』之前
    曾經向中醫生買毒品海洛因，可是摻得太離譜了，所以阿發
    要討回公道，到現場之後，玩具槍是我拿的，阿發有拿一把
    刀，差不多有50公分長，那是什麼刀我不知道，是鐵製的材
    質只有一邊有刀刃，不是雙刃的刀，不包括握柄的長度，刀
    子差不多是50公分，那把刀是阿發走的時候帶走了等情。再
    於另案原審審理中供稱：警察臨檢，我並沒有講，阿發是否
    有講我不知道，我在休息室有聽到有女人的聲音，我跑出來
    看，我沒有拿槍，叫那個該女子進到休息室，我與證人發生
    扭打，我也受傷，縫了一、二十針，我當時會到那裡是因為
    阿發說他向中醫師買海洛因毒品摻得太過份了，要去討回公
    道。（手槍）是我們在北屯見面時，在我們講話的時候，當
    天去保順堂中醫診所前拿給我的。在北屯親親來來戲院碰面
    我和阿發各持一把瓦斯槍，阿發另有拿一把開山刀。我與阿
    發進去保順堂中醫診所裡面，我們並無喊臨檢等情。又於另
    案上訴審準備程序中供稱：是阿發邀我去要討回公道，我沒
    有表明我是警察。並不是如證人戊○○所言是去強盜，而且
    我也沒有動手搶戊○○。槍當時是我拿的，但是那是阿發的
    ，要壯膽用的。我去那裡是因為阿發之前向戊○○買藥，阿
    發說藥不純正要去討回公道，至於阿發拿財物的部分，我並
    沒有看到。嗣於另案上訴審審理中證稱：並沒有說臨檢，而
    且也沒有動手搜刮他們的財物，我從頭到尾我都沒有摸到他
    們的身上，也沒有叫他們將手錶拔下來。事實上我都沒有動
    手，我也沒有叫他們拿下來等情。證人戊○○於另案警詢時
    證稱：其中一名男子（甲○○）便進入櫃檯大肆搜刮財物，
    另一名男子則前來我們所集合之診療室內強行搜刮我們身上
    所攜帶之財物等情。證人戊○○於另案原審審理中證稱：當
    時搜刮你們身上財物，搜刮櫃台都是另外一名歹徒，不是甲○○，他把搜刮到的財物放在桌上，等我太太回來之後另外
    一名歹徒就把他拿走。證人丙○○於另案警詢中證稱：其中
    一名男子便亮出所攜帶之槍械、另一名男子持槍及開山刀男
    子喝令我們配合，當時我們心生恐懼，所以只好聽從二名男
    子之指示，而後其中一名男子便進入櫃檯大肆搜刮財物，另
    一名男子則前來我們所集合之診療室內強行搜刮我們身上所
    攜帶之財物等情。證人丙○○於另案偵查中證稱：有二個人
    跑進來並拿玩具槍，其中一個人還有拿刀子，進來時就說要
    臨檢，就將我跟戊○○、小孩子趕到診療室，並叫我們不要
    動，並叫我們把東西拿出來，我就將手錶拿下來給被告，被
    告就硬將戊○○的手錶拿下來，並到櫃台拿現金等語。由證
    人戊○○、丙○○之證言可知，證人甲○○當時確有強盜行
    為，而證人甲○○除於警訊時供承有強盜犯行外，之後即始
    終否認有強盜犯行，各次對於作案情節，所述亦均不相同，
    且均係將犯罪行為責任推給阿發，而諉卸自己責任之詞，更
    無所謂替所謂「阿發」者迴護或掩飾之處。而證人甲○○於
    本案原審審理中反而證述：當初被警查獲時，有跟警員講阿
    發的資料，說他是59年次身高約165公分，瘦小理平頭，電
    話0000000000等資料，我是胡說的。我跟他講有一個藥頭，
    之前我拜託人家跟他拿過東西，但是混合太離譜，我要找他
    討回公道。且於經交互詰問時，拒絕回答犯案情節及前後供
    述不符之原因。又稱忘記當時阿發的狀態、衣服、外型特徵
    等。我跟他講我曾經跟戊○○拿藥過，但是太離譜，也不知
    道下一步要跟誰拿藥，所以就去找戊○○等情。與其在前所
    述之犯案情節，出入極大。因此證人甲○○於本案舉發被告
    乙○○時，所稱：基於朋友道義沒有將他供出來云云，顯非
    實在。
  2.證人甲○○在另案所稱「阿發」之人，約是59年次、高約16
    5cm左右、瘦小、理平頭，他的聯絡電話是0000-000000，只
    認識一個多月等語。其於本案則稱：當時是胡說的；當時「
    阿發」是其虛構的等語。而對於其如何得知被告乙○○之年
    籍經過，亦語焉不詳。證人戊○○於另案警詢時證稱：我不
    認識甲○○及另一名男子，亦無恩怨及財務糾紛。另一名歹
    徒為男子，身高約167公分，操台語口音、戴眼鏡、平頭、
    年約30歲等語。證人丙○○於另案警詢時證稱：我不認識甲○○及另一名男子，亦無恩怨及財務糾紛。另一名歹徒為男
    子，身高約167公分，操台語口音；戴眼鏡平頭、年約30歲
    等語。證人戊○○於本案原審審理中證稱：「（94年5月18
    日你經營的保順堂中醫診所有無人持械進入行搶？是否是在
    庭的被告進入中醫診所？）是的，是他拔我手錶的。（你還
    記得他拿什麼工具嗎？）他持槍，還有用塑膠袋包著，用報
    紙捲起來提在手上的一把刀。另外一位同夥進來就是拔槍而
    已，他們兩人各持一把槍。‥‥他就拔我手上的手錶，在櫃
    台和房間裡面搜刮，我只記得被告拔我的手錶，其他的東西
    我就不知道，也忘記丟了什麼東西。‥‥（剛才你說那兩個
    行搶的人，他們當時的外型和打扮？）站在外面的身高180
    公分，比較高，理平頭，穿休閒服。當時被告比較瘦小，有
    戴帽子，至於戴什麼樣的帽子我忘記了，在過程中，被告的
    帽子都沒有拿下來。被告當時有戴眼鏡。（請鈞院提示甲○○案件卷宗偵卷17頁最上一行，上面記載另一名歹徒身高約
    167公分，年約30歲左右，操台語口音，理平頭，有戴眼鏡
    ，你是否有這樣講？）我忘記了。（他的帽子大概戴到哪個
    高度？）額頭上面高眼鏡一點點，當時他是直接在我的身上
    拔我的手錶。（在從他們進去到離開的過程中，大概有幾分
    鐘的時間？）我忘記了。不會很久。（你在先前有無看過被
    告？）沒有。（有無跟乙○○有任何的恩怨？）我不認識他
    。」等語（見本案原審卷第99至101頁）。其前後之證言，
    對於當時犯案歹徒之形容，及對被告乙○○之指認，前後並
    不相符。而對於警詢時關於歹徒長相之陳述，竟稱忘記了云
    云，因此證人戊○○於本案中雖指認被告乙○○係當時強盜
    之歹徒，然其所稱被告當時戴帽子，又與證人戊○○、戊○○於警詢時所稱：另一名歹徒當時理平頭之語不符，其所為
    之指認，是否屬實，即有可疑。又證人王芝芳於本案原審審
    理中證稱：（現在還記得你看到的那兩位嗎？）剛才的證人
    我有印象，另外一位就比較模糊了，我記得他是戴帽子，只
    能看到他鼻子以下的輪廓，個子比較瘦小。好像有戴眼鏡。
    ‥‥檢察官起稱，請當庭被告起立，請證人王芝芳當庭指認
    ，證人王芝芳指認說對當庭被告不太有印象等語（見本案原
    審卷第68、69頁）。證人王芝芳對於被告之指認，當時犯案
    前後既有矛盾之處，且與證人戊○○、丙○○丙○○於另案
    警訊時之證述，亦不相符，因此證人王芝芳之證言，亦難採
    為不利於被告之論據。
  3.再查證人甲○○於犯案後，當場被捕，經檢察官訊問後，隨
    即於94年9月19日發監執行擄人勒贖案件之徒刑，入臺灣臺
    中監獄執行中；而被告乙○○於94年9月25日入監執行，並
    於94年10月7日入臺灣臺中監獄執行中，分別有訊問筆錄、
    臺灣高等法院被告前案紀錄表等在卷可稽。證人甲○○於本
    院審理中證稱：（你之前有無在台中監獄執行？）有，94年
    9月19日到96年8月21日移監。（你在台中監獄執行，是否知
    道被告也在台中監獄執行？）在裡面有遇到。（你是否記得
    寫字條給被告？）記得。（請鈞院提示原審卷第175頁卷附
    字條，是否你當時寫給被告的字條？〔審判長提示上開卷附
    字條〕）是我寫的。（裡面有『如今官司全部審理完了，還
    是那句老話，不挺我‥‥』等話，這是什麼意思？）就是共
    同去犯案，我們一起去行搶被害人，縱使被害人財物有被搶
    ，也是乙○○拿走的，我寫這個的意思就是強盜的官司完畢
    了，我當初也沒有供出乙○○，希望把傷害減到最低，既然
    我已經以強盜判刑了，所搶的財物我也要分到。（你是否曾
    經跟乙○○說不供出他作代價，希望給你家人安家費？）當
    初我們在監獄裡面遇到，他知道我沒有把他供出來，既然一
    起去犯案，由我個人承擔，總是要有代價。（這張字條後來
    監獄的管理單位如何會知道？）是乙○○說我恐嚇他，直接
    把字條拿給主管的。（收容人獎懲報告表〔原審卷第174頁
    〕有一個收容人陳述，說『主管我錯了』這個是什麼意思？
    〔審判長提示上開卷證予證人閱覽〕）那是裡面管理人員為
    了逃避法律刑責，因為我傳遞字條觸犯了監規，裡面的主管
    就叫我在違規單上寫『主管我錯了』。（你剛剛說沒有跟被
    告約定給付安家費的事情，在字條的第一句話有講到『你跟
    我約定之事，又沒有兌現』，你跟被告究竟約定了什麼事情
    ，沒有兌現？）我們之間都是口頭約定，沒有書面，被告知
    道我跟他同案的這件我完全沒有講出來，乙○○跟我說道義
    上會給我金援。（被告跟你約定道義上給你金援的時間、地
    點？）大約是94年底的時候講的，在台中監獄的衛生科裡面
    講的，當時我們二人剛好看病遇到。（當時約定的時候，被
    告如何把錢交給你？）用寄的。（有無說多久寄給你？）當
    初是說當月寄給我，沒有說什麼時候。（字條第二句話寫『
    月底要寄』，為何剛剛說沒有約定？）我出庭是為了強盜作
    證，這個問題我拒絕回答。（你為何不在訴訟中把共犯供出
    來？）有些事情我不需要解釋。‥‥（字條裡面有寫地址、
    身分證等資料，證人為何會知道？）既然作同案，就是有認
    識。（證人有無看過我的身分證？）我忘記了。（你在何時
    將字條交給乙○○？）台中監獄獎懲前的那段時間。（獎懲
    〔犯規時間：96年5月9日〕前大約多久？）大約96年5月9日
    前一、二個禮拜。（你剛剛說有口頭約定乙○○要支付費用
    ，有無具體的約定金額？）具體的我有說20萬元，一次給乙○○說沒有辦法，所已是分月給，當時沒有明確說明每個月
    給多少錢。（之後乙○○履行幾次？）第一次被告有給3000
    元，第二次2000元，再來就沒有給了。‥‥（你說你有收到
    被告給的5000元，是如何寄給你的？）一個叫林志冠、另一
    個是女孩子寄給我的，被告從來沒有寄錢給我。（你有無一
    個親戚叫林志冠？）沒有，我也沒有認識叫林志冠的。」等
    語（見本院卷第75至77頁反面）。若以證人甲○○所稱其在
    前係基於道義，而未將被告乙○○供出等情，其既能在警詢
    、偵查、審判中編造虛偽之「阿發」者，以資欺矇警察、檢
    察官及法官等，則其之後所述，係因被告乙○○未給安家費
    之代價，始舉發被告乙○○參與強盜之犯行，則其又有何其
    他佐證足以令人置信？況且，本件卷附臺灣臺中監獄96年6
    月5日收容人獎懲報告表所附甲○○書寫之字條記載：「志
    成：你跟我約定之事又沒兌現了，上次見面時講月底前要寄
    ，但我還是沒有收到，搞清楚不是乞丐向你討錢，如今我官
    司全部審理完了，還是那句老話不挺我就作同案，到5/15號
    前你再沒有任何表示，就準備出庭‥‥到5/15號前你再對我
    裝笑，那我就把狀紙寄出了。」（見本案原審卷第174、175
    頁）。依獎懲報告表所載，該字條係96年5月9日託人轉交給
    被告乙○○，經被告乙○○向工場主管反映後查獲者，若果
    證人甲○○所稱替被告乙○○掩飾犯行，確屬實在，依常理
    而言，被告於收受該字條後，為防他人察覺，應不敢向主管
    反映，使甲○○遭受懲處才是。另經本院向臺灣臺中監獄調
    取收容人甲○○96年間之入款記錄，顯示甲○○之入款人均
    為陳梅雀，均係於接見時寄入，並無其他人寄款之情形，復
    有台灣台中監獄寄送保管金申請書10份在卷足憑（見本院卷
    第96至99頁），亦與證人甲○○所述之情節不符，足認證人
    甲○○所述各節非屬實在。
  4.至於證人張玫紅之證言，無論是否屬實，均與本件無關，自
    難採為有利或不利被告之證明，附此敘明。
五、本院審酌本案全部卷證，認為證人甲○○所述各節，並無其
    他佐證，實難憑採為不利於被告認定之依據，檢察官所舉之
    證據，尚不足以證明被告乙○○確有參與本件強盜之犯行，
    此外又無其他任何積極事證足以證明被告有強盜或共同參與
    強盜之犯行，被告之犯罪尚屬不能證明。原審未予詳查，遽
    對被告甲○○論罪科刑，自有未合，被告上訴指摘原判決不
    當，為有理由，應予撤銷改判，諭知被告無罪之判決。
據上論結，應依刑事訴訟法第369條第1項前段、第364條、第301
條第1項，判決如主文。
本案經檢察官丁○○到庭執行職務。
中    華    民    國    97    年    10    月    7     日
            刑事刑十一庭  審判長法  官  陳  朱  貴
                                法  官  何  志  通
                                法  官  郭  同  奇
上列正本證明與原本無異。
檢察官得上訴。
被告不得上訴。
如不服本判決應於收受送達後十日內向本院提出上訴狀，其未敘
述上訴之理由者並得於提起上訴後十日內向本院補提理由書（均
須按他造當事人之人數附繕本）。
                                書記官  康  孝  慈
中    華    民    國    97    年    10    月    13   日


司法院資訊處製作；財團法人民間司法改革基金會備份。
